---
title: "Project Template"
author: "R. Nedellec"
date: "11/25/2020"
output: html_document
---

```{r setup, include=FALSE}
knitr::opts_chunk$set(echo = TRUE)
```

## R Markdown

Document R Markdown <http://rmarkdown.rstudio.com>.

Plusieurs thèmes disponibles, cf [distill](https://rstudio.github.io/distill/) ou la [galerie](https://rmarkdown.rstudio.com/gallery.html)


## Projet de prévision

Nous pouvons charger les données directement dans le notebook, ainsi que les librairies nécessaires au projet.

```{r, echo=FALSE, message=FALSE}
library(mgcv)
data_train <- read.csv("data/data_train.csv")
```

```{r, echo=FALSE}
summary(data_train)
```
```{r}
# convertissons la colonne START_TIME en colonne de Date
data_train$START_TIME <- as.POSIXct(data_train$START_TIME, tz = "UTC", format = "%Y-%m-%d")
summary(data_train)
```


Et réaliser l'apprentissage d'un modèle additif généralisé.

```{r}
gam <- gam(JOB_DURATION ~ START_TIME, family = gaussian(), data = data_train)
summary(gam)
```


```{r}
plot(JOB_DURATION~START_TIME, type = 'l', data = data_train)
lines(x= data_train$START_TIME, y = gam$fitted.values, col = 'red')
```
## Il est aussi possible ..

D'introduire des formules mathématiques $\lambda = \ldots$, des images, etc..

